【裁判字號】    97,簡上,225
【裁判日期】    970923
【裁判案由】    傷害
【裁判全文】
臺灣彰化地方法院刑事判決             97年度簡上字第225號
上  訴  人  臺灣彰化地方法院檢察署檢察官
上  訴  人
即  被  告  甲○○
上列上訴人因被告傷害案件，不服本院彰化簡易庭九十七年度彰
簡字第七八三號中華民國九十七年七月三日第一審簡易判決（原
檢察官聲請簡易判決處刑案號：九十七年度偵字第四九四二號）
，提起上訴，本院管轄第二審合議庭判決如下：
    主  文
上訴駁回。
    事實及理由
一、本案經本院審理結果，認第一審判決認事用法及量刑均無不
    當，應予維持，並引用第一審判決書記載之事實、證據及理
    由（如附件）。
二、(一)本件檢察官上訴意旨略以：本件原審量刑過輕，請求撤銷
    原判決，依法量處較重之刑等語。(二)上訴人即被告甲○○（
    以下簡稱被告）上訴意旨略以：案發當天我情緒不太好，且
    說話激怒了告訴人丙○○，但我並沒有要傷害告訴人的意思
    ，如果我要傷害她，大可以約她到外面沒有人的地方再動手
    ，我和告訴人是互毆並不是我先出手拉她去撞玻璃，我們是
    一起撞向玻璃，所以我也受傷了，而地上被拉掉的頭髮是我
    的，只因為告訴人摔倒，所以才會有比較多傷口，請求撤銷
    原判決等語。
三、訊據被告對於上開時、地與告訴人互毆時一起撞上檳榔攤之
    玻璃，造成玻璃破裂，並割傷告訴人之事實坦承不諱，惟辯
    稱：我和告訴人是互毆並不是我先出手拉她去撞玻璃，我們
    是一起撞向玻璃，所以我也受傷了，只因告訴人摔倒，所以
    才會有比較多傷口云云。惟查，證人即告訴人丙○○於檢察
    官訊問時證稱：被告於民國九十七年四月十二日下午三時十
    分許，跑到彰化縣芬園鄉○○村○○路○段三九五號我所經
    營的檳榔攤內，並大罵我說我為什麼向他人說她是別人的小
    老婆，但我向她說我沒有向別人說過這樣的話，後來她用手
    拉住我的頭髮用力的往玻璃門撞擊，後來我人就撞上玻璃門
    ，並造成我身體被玻璃割傷，造成我的右手撕裂傷七三公
    分併血管，橈神經分支及五條肌腱斷裂、左軀幹及左下肢多
    處撕裂傷，被告毆打我時只有我們二人，但我受傷時，剛好
    有一個客人乙○○看到，就到我的店內扶我起來等語；又證
    人乙○○於檢察官訊問時證稱：我確實有看到被告抓告訴人
    的頭髮去撞玻璃等語。此外並有財團法人彰化基督教醫院診
    斷書一份及現場照片二幀在卷可稽，是以本件確係因被告前
    往告訴人所經營之檳榔攤，找告訴人理論，雙方一言不合，
    被告竟拉扯告訴人之頭髮，再拉其頭往玻璃門撞擊，導致玻
    璃破碎，並因而造成告訴人右手撕裂傷七三公分併血管，
    橈神經分支及五條肌腱斷裂、左軀幹及左下肢多處撕裂傷等
    傷害，綜上所述，足認被告確有傷害故意無訛，被告所辯顯
    係事後卸責之詞，不足採信，是以本件被告傷害犯行事證已
    臻明確，其犯行堪予認定。
四、按量刑之輕重係屬事實審法院得依職權自由裁量之事項，苟
    已斟酌刑法第五十七條各款所列情狀而未逾法定刑度，即不
    得遽指為違法。且在同一犯罪事實與情節，如別無其他加重
    或減輕之原因，下級審法院量定之刑，亦無過重或失輕之不
    當情形，則上級審法院對下級審法院之職權行使，原則上應
    予尊重（最高法院八十五年度台上字第二四四六號判決參照
    ）。原審以被告所犯刑法第二百七十七條第一項傷害犯行事
    證明確，並審酌被告上開犯案之情狀，據以論罪科刑，判處
    被告有期徒刑三月，並諭知易科罰金之折算標準，核無不當
    ，上訴人即檢察官指摘原判決有量刑過輕之不當情事及上訴
    人即被告亦指摘原判決有不當之情事，請求撤銷原判決，為
    無理由，均應駁回其上訴。
據上論斷，應依刑事訴訟法第四百五十五條之一第一項、第三項
、第三百七十三條、第三百六十八條，判決如主文。
本件經檢察官蔡明達到庭執行職務。
中    華    民    國    97    年    9     月    23    日
                        臺灣彰化地方法院刑事第二庭
                            審判長法官   石馨文
                            法      官   黃齡玉
                            法      官   尚安雅
以上正本證明與原本無異。
本件不得上訴。
中    華    民    國    97    年    9     月    24    日
                            書  記  官   洪年慶


司法院資訊處製作；財團法人民間司法改革基金會備份。
